臺灣新竹地方法院宣示判決筆錄　　　　　 96年度訴字第675號
公　訴　人　臺灣新竹地方法院檢察署檢察官
被　　　告　乙○○○
上列被告因竊盜案件，檢察官提起公訴後（96年度偵緝字第 622
號），聲請改依協商程序而為判決，本院於中華民國96年10月31
日下午4時，在本院刑事第八法庭宣示判決，出席職員如下：
法官起立朗讀判決主文、犯罪事實要旨、處罰條文，及告以上訴
限制、期間並提出上訴狀之法院，且諭知記載其內容：
一、主  文：
    乙○○○竊盜，累犯，處有期徒刑肆月，如易科罰金，以新
    臺幣壹仟元折算壹日，減為有期徒刑貳月，如易科罰金，以
    新臺幣壹仟元折算壹日；又行使變造私文書，足以生損害於
    他人，累犯，處有期徒刑陸月，如易科罰金，以新臺幣壹仟
    元折算壹日，減為有期徒刑月，如易科罰金，以新臺幣壹
    仟元折算壹日，如附表所示偽造之「甲○○」署押枚，均
    沒收之。應執行有期徒刑伍月，如易科罰金，以新臺幣壹仟
    元折算壹日。如附表所示偽造之「甲○○」署押枚，均沒
    收之。
二、犯罪事實要旨：
(一)、乙○○○前因違反毒品危害防制條例案件，經臺灣桃園地方
    法院於民國94年1月31日以92年度桃簡字第222號判決判處有
    期徒刑4月，並於同年6月1日確定，且於同年7月26日執行完
    畢。
(二)、詎不知悔改，基於意圖為自己不法所有之犯意，於95年10月
    19日3 時許，利用與甲○○為同事關係而共同居住在甲○○
    位於新竹縣橫山鄉○○村○○路○段247號住處之機會，趁甲
    ○○熟睡之際，徒手竊取甲○○所有置於上開同居處所浴室
    內之皮夾1 個（內含國民身分證、駕駛執照、健保卡、土地
    銀行提款卡、花旗銀行信用卡、新光商業銀行卡號00000000
    00000000號信用卡各1張及新臺幣（下同）4,000元），得手
    後離去（國民身分證、健保卡、土地銀行提款卡、花旗銀行
    信用卡、新光商業銀行卡號0000000000000000號信用卡各 1
    張乙○○○業於95年11月中旬歸還甲○○）。並另行基於行
    使偽造私文書及詐欺取財之犯意，於同日17時45分許及19時
    17分許，接續至位在桃園市○○路369 號之「家樂福經國店
    」及位在桃園縣楊梅鎮之「紅陽科技台銘汽車百貨」，持上
    開竊得之新光商業銀行信用卡，佯為該信用卡真正持有人甲
    ○○，將該信用卡交付予上開2 特約商店之店員在印錄機上
    刷卡辨識，並在屬私文書之簽帳單之商店存根聯上偽造如附
    表所示之「甲○○」之署名，以表示「甲○○」同意依據信
    用卡持卡人合約條件，按簽帳單之金額付款予發卡銀行而偽
    造不實之簽帳單之私文書，復將該偽造之簽帳單交予該特約
    商店之店員收執，而行使偽造私文書，致上開2 特約商店店
    員不疑有詐，陷於錯誤，而允予簽帳消費，除將持卡人存根
    聯簽帳單交予乙○○○收執，並交付如附表所示商品，總計
    所得商品價值為57,039元，足以生損害於甲○○、新光商業
    銀行、家樂福經國店、紅陽科技台銘汽車百貨及財團法人聯
    合信用卡處理中心管理之正確性。其後，乙○○○為免事蹟
    敗露，遂於同年10月20日，至「紅陽科技台銘汽車百貨」要
    求取消前揭交易並歸還如附表編號2 盜刷之物品。嗣經甲○
    ○接獲銀行交易簡訊通知及發現皮夾遺失而報警，始悉上情
    。
三、處罰條文：
    刑法第320條第1項、第210條、第216條、第339條第1項。
四、協商判決除有刑事訴訟法第455條之4第1項第1款於本訊問程
    序終結前，被告撤銷協商合意或檢察官撤回協商聲請者；第
    2款被告協商之意思非出於自由意志者；第4款被告所犯之罪
    非第455條之2第1項所定得以協商判決者；第6款被告有其他
    較重之裁判上一罪之犯罪事實者；第7 款法院認應諭知免刑
    或免訴、不受理者情形之一，及違反同條第2 項「法院應於
    協商合意範圍內為判決；法院為協商判決所科之刑，以宣告
    緩刑或2 年以下有期徒刑、拘役或罰金為限」之規定者外，
    檢察官與被告均不得上訴。
五、如有前項得上訴之情形，得自收受宣示判決筆錄送達之日起
    10 日內，向本院提出上訴書狀，上訴於第二審法院。
中　　華　　民　　國　　96　　年　　10　　月　　31　　日
                  刑事第一庭    書  記  官   謝國聖
                                審判長法官   楊數盈
以上正本證明與原本無異。
                                書  記  官   謝國聖
中　　華　　民　　國　　96　　年　　10　　月　　31　　日
附錄本案論罪科刑法條：
刑法第320條第1項
意圖為自己或第三人不法之所有，而竊取他人之動產者，為竊盜
罪，處5年以下有期徒刑、拘役或500元以下罰金。
刑法第210條
偽造、變造私文書，足以生損害於公眾或他人者，處5 年以下有
期徒刑。
刑法第216條
行使第210條至第215條之文書者，依偽造、變造文書或登載不實
事項或使登載不實事項之規定處斷。
刑法第339條第1項
意圖為自己或第三人不法之所有，以詐術使人將本人或第三人之
物交付者，處5年以下有期徒刑、拘役或科或併科1,000元以下罰
金。
附表：
  ┌──┬────┬──────┬─────┬────┐
  │編號│時間    │盜刷之信用卡│盜刷所得商│偽造署押│
  │    │        │、地點及特約│品及金額（│        │
  │    │        │商店        │新臺幣）  │        │
  ├──┼────┼──────┼─────┼────┤
  │1   │95年10月│新光商業銀行│棉被、 DVD│簽帳單為│
  │    │19日17時│信用卡、桃園│放影機及日│熱感應紙│
  │    │45分許  │市○○路 369│常用品等物│，僅在商│
  │    │        │號之「家樂福│，金額27,0│店存根聯│
  │    │        │經國店」    │93元      │偽造陳德│
  │    │        │            │          │景之署押│
  │    │        │            │          │1枚     │
  ├──┼────┼──────┼─────┼────┤
  │2   │95年10月│新光商業銀行│汽車音響及│按因係一│
  │    │19日19時│信用卡、桃園│喇叭等汽車│式二聯自│
  │    │17分許  │縣楊梅鎮之「│用品，金額│動複寫，│
  │    │        │紅陽科技台銘│30,000元  │而同時在│
  │    │        │汽車百貨」  │          │該一式二│
  │    │        │            │          │聯之簽帳│
  │    │        │            │          │單持卡人│
  │    │        │            │          │簽名欄上│
  │    │        │            │          │偽造陳德│
  │    │        │            │          │景簽名署│
  │    │        │            │          │押共2枚 │
  └──┴────┴──────┴─────┴────┘
